臺灣桃園地方法院刑事判決
111年度交易字第279號
公  訴  人  臺灣桃園地方檢察署檢察官
被      告  簡玉鳳



            游勲暉



上列被告等人因過失傷害案件，經檢察官聲請簡易判決處刑（11
0年度偵字第17399號），本院認不宜以簡易判決處刑，爰改行通
常程序，並判決如下：
    主  文
本件公訴不受理。
    理  由
一、公訴意旨如附件臺灣桃園地方檢察署檢察官聲請簡易判決處
    刑書所載。
二、按告訴乃論之罪，告訴人於第一審辯論終結前得撤回其告訴
    ；又告訴經撤回者，應諭知不受理之判決，而此判決得不經
    言詞辯論為之，刑事訴訟法第238條第1項、第303條第3款、
    第307條分別定有明文。
三、本案告訴人兼被告簡玉鳳、游勲暉過失傷害案件，公訴意旨
    認被告二人犯刑法第284 條前段過失傷害罪嫌，依刑法第28
    7 條規定，須告訴乃論。而告訴人兼被告簡玉鳳、游勲暉均
    具狀撤回告訴，有刑事撤回告訴狀2 份附卷可參（見壢簡卷
    ），依照首開說明，本件不經言詞辯論，逕為諭知不受理之
    判決。
據上論斷，應依刑事訴訟法第452 條、第284 條之1 、第303 條
第3 款、第307 條，判決如主文。
中　　華　　民　　國　　111 　年　　5 　　月　 　24　 日
                    刑事第四庭    法　官　張家豪
以上正本證明與原本無異。
如不服本判決應於收受判決後20日內向本院提出上訴書狀，並應
敘述具體理由。其未敘述上訴理由者，應於上訴期間屆滿後20日
內向本院補提理由書(均須按他造當事人之人數附繕本)「切勿逕
送上級法院」。
                                  書記官　蔡宗豪
中　　華　　民　　國　　111 　年　　5 　　月　　25　　日


附件：
臺灣桃園地方檢察署檢察官聲請簡易判決處刑書
                                    110年度偵字第17399號
　　被　　　告　簡玉鳳　女　72歲（民國00年0月0日生）
　　　　　　　　　　　　住桃園市○○區○○路0段00號
　　　　　　　　　　　　居桃園市○○區○○街00號
　　　　　　　　　　　　國民身分證統一編號：Z000000000號
　　　　　　　　游勲暉 　男　59歲（民國00年0月00日生）
　　　　　　　　　　　　住桃園市○○區○○路000號4樓
　　　　　　　　　　　　居桃園市○○區○○路000號3樓
　　　　　　　　　　　　國民身分證統一編號：Z000000000號
上列被告因過失傷害案件，業經偵查終結，認為宜以簡易判決處
刑，茲將犯罪事實及證據並所犯法條分敘如下：
　　　　　犯罪事實
一、簡玉鳳於民國109年7月18日下午5時17分許，騎乘車牌號碼000
    -000普通輕型機車，沿桃園市八德區廣福路93巷往廣福路93巷56弄
    方向直行，途經桃園市八德區廣福路93巷與廣福路93巷27弄交岔路
    口，本應注意行經無號誌交叉路口，應減速慢行，隨時作停車之
    準備，並注意車前狀況，隨時採取必要之安全措施，而當時無
    不能注意之情形，竟疏未注意，貿然直行，適有游勳暉騎乘車
    牌號碼000-0000號普通重型機車，沿桃園市八德區廣福路27弄往
    大成街方向駛至該路口，疏未注意暫停讓右方車先行，即貿然
    通過上開路口，二車發生碰撞，致游勳暉受有右膝近端脛骨平
    台粉粹性骨折併脫臼、右膝膕動脈阻塞、右側腓神經損傷等傷
    害，簡玉鳳受有頭部挫傷、左胸部挫傷、左下肢肢體挫傷併
    瘀青等傷害。
二、案經簡玉鳳、游勲暉訴由桃園市政府警察局八德分局報告偵
    辦。
　　　　　證據並所犯法條
一、詢據被告簡玉鳳、游勲暉均矢口否認有何過失傷害犯行，被
    告簡玉鳳辯稱：伊已經忘記事故過程，但是伊當時車速很慢
    等語；被告游勲暉辯稱：伊的視線被車子擋住，等伊發現時
    已經撞上等語。經查，上揭犯罪事實，有道路交通事故現場
    圖、道路交通事故調查報告表㈠㈡、車籍資料、本署勘驗筆錄各1
    份、沙爾德聖保錄修女會醫療財團法人聖保祿醫院醫院診斷證明
    書3張、現場監視器光碟1片、現場及車損照片數幀等在卷可憑
    ，按車輛行經無號誌岔路口，左方車應暫停讓右方車先行，且行經
    無號誌路口直行，應減速慢行，作隨時停車之準備，車輛在行駛時
    ，應注意車前狀況，道路交通安全規則第93條第1項第2款、第9
    4條第3項及第102條第1項第2款分別訂有明文。被告2人應注
    意能注意竟疏未注意上開規定，致肇本件車禍，渠等有過失
    甚為顯然，另本件車禍經送請桃園市政府車輛行車事故鑑定會鑑
    定結果亦採相同見解，有該鑑定會桃市鑑0000000案鑑定意見
    書1份在卷可佐，則被告2人之過失行為與其等所受傷害間，
    即有相當因果關係，被告2人犯嫌洵堪認定。
二、核被告2人所為，均係犯刑法第284條前段過失傷害罪嫌。
三、依刑事訴訟法第451條第1項聲請逕以簡易判決處刑。
　　此　　致
臺灣桃園地方法院
中　　華　　民　　國　  110 　年　　12  　月　　24　　日
　　　　　　　　　　　　　　　檢 察 官  楊挺宏
本件證明與原本無異
中　　華　　民　　國　  111 　年　 　1  　月　　6   　日
　　　　　　　　　　　　　　　書 記 官  李純慧
附記事項：
本件係依刑事訴訟法簡易程序辦理，法院簡易庭得不傳喚被告、
輔佐人、告訴人、告發人等出庭即以簡易判決處刑；被告、被害
人、告訴人等對告訴乃論案件如已達成民事和解而要撤回告訴或
對非告訴乃論案件認有受傳喚到庭陳述意見之必要時，請即另以
書狀向簡易法庭陳述或請求傳訊。
參考法條：
刑法第284條前段
因過失傷害人者，處 1 年以下有期徒刑、拘役或 10 萬元以下
罰金；致重傷者，處 3 年以下有期徒刑、拘役或 30 萬元以下
罰金。